# 能否把瑞华研究 2010 ～ 2016 汇编发给我一份

提问人：humancat 时间：2016-12-05 18:56:11
能否把瑞华研究 2010 ～ 2016 汇编 发给我一份,因我每次在网络上下载都是 71 字节的坏文件,没有作用,希望有人下载后发给我一份humancat@sina.com

回答人：chenyiwei
你到别的机器上下载一下试试看，应该是正常的，可能是你的机器或者局域网设置的原因？

提问人：humancat 时间：2016-12-06 08:43:55
应该是设置的问题，但是我不知道是在哪出了问题，你能否发给我一份，或者上传一个附件，这个我可能可以下载

回答人：chenyiwei
你再到别的电脑或者网络环境下试试看。因为文件太大，无法作为附件上传。抱歉！